臺灣澎湖地方法院民事裁定
111年度馬勞簡字第3號
聲  請  人
即  被  告  捷順交通股份有限公司
法定代理人  郭修祥  
相  對  人
即  原  告  歐偉盟  
訴訟代理人  萬維堯律師(法扶律師)
上列當事人間請求給付薪資等事件，聲請人聲請移轉管轄，本院
裁定如下：
　　主　文
聲請駁回。
　　理　由
一、有關勞動事件之處理，依本法之規定；本法未規定者，適用
    民事訴訟法及強制執行法之規定；勞動事件以勞工為原告者
    ，由被告住所、居所、主營業所、主事務所所在地或原告之
    勞務提供地法院管轄，勞動事件法第15條、第6條第1項前段
    分別定有明文。又判斷管轄權之有無，應依原告主張之事實
    ，按諸法律關於管轄之規定而為認定，與其請求之是否成立
    無涉（最高法院65年台抗字第162號判決意旨參照）。
二、聲請意旨略以：相對人即原告所稱「本件勞動契約之約定」
    、「原告勞務提供地為澎湖地區」云云，皆非真實，蓋本件
    兩造並無勞動契約，亦不存在僱傭關係，相對人從未為聲請
    人提供勞務，遑論所謂勞務提供地。又本件雖經澎湖縣政府
    調解不成立，然當時聲請人曾向澎湖縣政府提出「調解應安
    排在臺中進行」之意見，遭承辦人員覆以「不出席即開罰」
    等語，迫使聲請人出席該次調解。而聲請人即被告之主營業
    所設於臺中市○○區○○○道0段000號10樓之1，爰請求將本件移
    送臺灣臺中地方法院等語。
三、經查：
　㈠本件訴訟係基於兩造所訂立勞動契約及勞工法令所生民事上
    權利義務之爭議，並以相對人即勞工為原告，依勞動事件法
    第2條第1項第1款規定，屬於勞動事件，應依勞動事件法第6
    條第1項前段、第7條第1項前段規定，定其管轄法院。
　㈡相對人提起本件訴訟，主張其勞務提供地為澎湖縣，為本院
    轄區，佐相對人提起本件訴訟前，曾向澎湖縣政府申請勞資
    爭議調解，聲請人陳稱：「因兩條路線（北環、湖西）都在
    籌備階段，公司後來決定沒有要繼續經營，資方認為分公司
    還沒成立，也沒辦法加勞健保……」等語，有調解紀錄為憑（
    見本院卷第15頁至第19頁），及參照勞資爭議處理法第9條
    第1項規定：「勞資爭議當事人一方申請調解時，應向勞方
    當事人勞務提供地之直轄市或縣（市）主管機關提出調解申
    請書」，可認本件勞務提供地係在澎湖縣。是相對人向本院
    提起本件訴訟，管轄並無違誤。聲請人聲請將本案移送臺灣
    臺中地方法院管轄，並無理由，應予駁回。
四、爰裁定如主文。
中　　華　　民　　國　　111 　年　　12　　月　　22　　日
  　　　　　　　　臺灣澎湖地方法院馬公簡易庭　　　　　　
                      法  官　王偉為
以上正本係照原本作成。
本件不得聲明不服。
中　　華　　民　　國　　111 　年　　12　　月　　22　　日
    　　　　　　　　　書記官  莊心羽